# 请教陈版，中外合资企业合并问题

提问人：王煎饼 时间：2019-09-27 07:17:24
甲公司是依据中外合资经营法设立的公司，A 持股比例 40%，B20%,C20%,D10%,E10%, 公司章程约定，董事会为最高权力机构，相关决议由董事会半数通过即可，A 拥有任命半数董事会的权力，董事长规则由 A 任命。请教陈版，对于 A 来说，是否可以视为控制甲公司？（董事长、总经理、财务负责人实际上都是 A 决定的，日常经营也是 A 主导），还有一个疑惑就是中外合资企业，因为没有约定股东会的事项，所以也就没有必要去考虑股东会的表决权了（章程约定董事会是最高权力机构，没有股东会的描述）

回答人：chenyiwei
首先要明确A 的持股比例为 40%但其董事会席位过半的原因。虽然中外合资企业以董事会为最高权力机构，但董事会的席位分布一般也应当与股权结构有某种程度的对应关系。对此应注意获取合理解释，关注其是否具有合理商业理由，是否具有可持续性。并关注甲公司的亏损分配、利润分担机制。
其次，获取关于甲公司的财务、经营等相关活动决策流程的事实证据，确定A 公司是否确实可以主导其财务、经营相关决策。在获取事实证据表明 A公司确实主导甲的财务、经营等相关活动决策的前提下，可以认可 A 实质控制甲。

提问人：王煎饼 时间：2019-09-27 16:56:51
感谢陈版。合资公司甲主要为产业开发公司，业务范围上是 A 的主营方向（故 A 为实质运营方），其他公司均为三地政府下面的市政投资公司（不同行政区域，不构成一致行动人），所以股权比例是各方博弈后的结果。亏损分担与利润分配还是根据股权比例来分摊。
其次：关于财务、经营决策上的依据的话，日常管理机构的大部分人员都是来自 A 公司所属集团的人员

回答人：chenyiwei
可能可以满足控制条件，建议注意获取事实证据。